---
title: "HDT2_MD"
format: html
editor: visual
---

```{r cargar_librerias, echo = FALSE}
if(!require(dplyr)){
    install.packages("dplyr")
}
if(!require(hopkins)){
    install.packages("hopkins")
}
if(!require(ggplot2)){
    install.packages("ggplot2")
}
if(!require(ggrepel)){
    install.packages("ggrepel")
}
if(!require(factoextra)){
    install.packages("factoextra")
}
if(!require(cluster)){
    install.packages("cluster")
}
if(!require(flexclust)){
    install.packages("flexclust")
}
if(!require(FeatureImpCluster)){
    install.packages("FeatureImpCluster")
}
library(dplyr)
library(hopkins)
library(ggplot2)
library(ggrepel)
library(factoextra)
library(cluster)
library(flexclust)
library(FeatureImpCluster)
```

# Clustering - Movies

## 1. Preprocesamiento

En el preprocesamiento de la data eliminamos todas las variables cualitativas de nuestro set de datos. Además casteamos todas aquellas variables que eran cuantitavias pero estaban guardadas en formato de texto. Por ultimo para las varaibles de "castMenAmount" y "CastWomanAmount" como estas varaibles eran cuantitavas, pero en formato de texto, generaron NA los cuales fueron remplazados por 0; ya que consediramos pertinente tomar en cuenta las peliculas que no contienen un genero de actores para nusetro análisis. Los campos que no se utilizaran serán los promedios ya que sesgarían el analisis, además no utilizamos video y homepage porque estas variables solo se podrían utilizar como si tiene o no tiene.

### Descripción de las variables

```{r variables, echo = FALSE}
movies <- read.csv("movies.csv")
summary(movies)
colnames(movies)
set.seed(123)
movies$castMenAmount <- as.numeric(movies$castMenAmount)
movies$castMenAmount <- ifelse(is.na(movies$castMenAmount), 0, as.numeric(movies$castMenAmount))
movies$castWomenAmount <- as.numeric(movies$castWomenAmount)
movies$castWomenAmount <- ifelse(is.na(movies$castWomenAmount), 0, as.numeric(movies$castWomenAmount))

numerics <- movies[,c("budget", "revenue", "runtime","popularity", "genresAmount", "voteCount","productionCoAmount",  "productionCountriesAmount", "castWomenAmount", "castMenAmount")]
numerics_norm <- mutate_if(numerics, is.numeric, scale)
```

# Determinar si vale la pena agrupar

## Utilizando Hopkins

```{r hopkins}

h <- hopkins(numerics_norm)
h
```

El cohefiente de Hopkins fue de `{r round(h, 2)}`, al ser igual a 1 nos indica que el set datos tiene una estructura adecuada para la agrupación. \## Utilizando VAT

```{r vat}

distancia <- dist(numerics_norm)
#fviz_dist(distancia, show_labels = F)
```

# Determinar el numero de clusters

## Método WSS

```{r metodo_wss}
    #wss <- 0
    #for (i in 1:10){
    #    wss[i] <- sum(kmeans(numerics_norm, centers = i)$withinss)
    #}
    #plot(1:10, wss, type="b", xlab="cantidad de grupos", ylab="wss")

    fviz_nbclust(numerics_norm, kmeans, method="wss")
```

## Método de la silueta

```{r silueta}
    fviz_nbclust(numerics_norm, kmeans, method="silhouette")
```

Después de utlizar el metodo de la silueta y el metodo WSS concluimos que la mejor agrupación sería con 2 grupos

## Clustering

```{r kmeans}
    km <- kmeans(numerics_norm, centers = 2)
```

### Resumen de kmedias

```{r kmedias}
    km
    fviz_cluster(km, numerics_norm)
    km$size
```

### Resumen Cluster Jerárquico

```{r hcluster}
    hc <- hclust(distancia, method ="complete")
    groups <- cutree(hc, k = 2)
    table(groups)
    #cluster_list <- list(data=distancia, cluster =groups)
    #fviz_cluster(cluster_list, geom = "point")
```

Dado qué el agrupamiento sugerido contiene 1 grupo con el 99.98% de los datos y un segundo grupo con 0.02% se rechaza el modelo de agrupamiento jerarquico

# Test de calidad kmeans

```{r AQUI}
    ggplot(m, aes(size,withinss))+ 
    geom_point()+ 
    geom_smooth(method="lm")+ 
    labs(x="cardinalidad (size)",
        y="magnitud (whithinss)")+ 
    geom_text_repel(label=rownames(m))
```

## Calidad por el método de la silueta jerarquico

```{r test de calidad}
  silueta <- silhouette(groups, distancia)
    mean(silueta[,3])
```

## Calidad por el método de la silueta kmeans

```{r}
    silueta <- silhouette(km$cluster, distancia)
    mean(silueta[,3])
```

# Utilizando Kmeans

```{r con_2_grupos}
    set.seed(123)
    km <- kmeans(numerics_norm, centers = 2, iter.max = 100)
    km
    fviz_cluster(km, numerics_norm) 
    km$size
    m <- data.frame(withinss=km$withinss, size=km$size) 
    ggplot(m, aes(size,withinss))+ 
    geom_point()+ 
    geom_smooth(method="lm")+ 
    labs(x="cardinalidad (size)",
        y="magnitud (whithinss)")+ 
    geom_text_repel(label=rownames(m))
```

```{r}
    set.seed(123)
    res <- kcca(numerics_norm,2)
    importance <- FeatureImpCluster(res, as.data.table(numerics_norm))
    plot(importance)
    barplot(res, bycluster=T)
```

```{r}
movies$generos_separados <- strsplit(movies$genres, "\\|")
movies$genero_principal <- sapply(movies$generos_separados, `[`, 1)

movies$paises_separados <- strsplit(movies$productionCountry, "\\|")
movies$paises_principal <- sapply(movies$paises_separados, `[`, 1)

movies$director_separados <- strsplit(movies$director, "\\|")
movies$director_principal <- sapply(movies$director_separados, `[`, 1)

movies$actor_separados <- strsplit(movies$actors, "\\|")
movies$actor_principal <- sapply(movies$actor_separados, `[`, 1)

movies$compañia_separados <- strsplit(movies$productionCompany, "\\|")
movies$compañia_principal <- sapply(movies$compañia_separados, `[`, 1)

movies$grupo <- km$cluster
grupo1 <- movies[movies$grupo==1,]
grupo2 <- movies[movies$grupo==2,]
```

# Interpretación de grupos

## Grupo 1

```{r}
prop.table(table(grupo1$originalLanguage))*100
prop.table(table(grupo1$genero_principal))*100
prop.table(table(grupo1$paises_principal))*100
prop.table(table(grupo1$director_principal))*100
prop.table(table(grupo1$actor_principal))*100
prop.table(table(grupo1$genresAmount))*100
summary(grupo2$revenue)


```

### Caracteristicas del grupo 1

-   El idioma predominante es el ingles con un 97.7%

-   El genero mas frecuente es el de Acción con un 29.8%

-   No es posbile concluir nada del campo de director

-   El país que produjo más peliculas fue E.E.U.U 68.75%

-   La cantidad de generos que predomina es de 3 generos con un 46.14%

-   No hay un actor determinante

## Grupo 2

```{r}
prop.table(table(grupo2$originalLanguage))*100
prop.table(table(grupo2$genero_principal))*100
prop.table(table(grupo2$paises_principal))*100
prop.table(table(grupo2$director_principal))*100
prop.table(table(grupo2$actor_principal))*100
prop.table(table(grupo2$genresAmount))*100
summary(grupo2$revenue)
```

### Caracteristicas del grupo 2

-   El idioma predominante es el ingles con un 76.1%. Hay bastante variedad.

-   El genero mas frecuente es el de Drama con un 18.7%

-   No es posbile concluir nada del campo de director

-   El país que produjo más peliculas fue E.E.U.U con un 51.8%. Hay mucha variedad.

-   La cantidad de generos que predomina es de 3 generos con un 30.9% pero hay películas con hasta 16 géneros.

-   No hay un actor determinante

## Conclusiones

El grupo 1 contiene en su mayoria peliculas tradicionales Estadounidenses, dado que el idioma más recurrente es el ingles, la región de producción es EEUU y el genero principal es Acción

Grupo 1 = Peliculas tradicionales Americanas

El grupo 2 tiene mayor diversisdad con respecto a generos, region de producción e idioma.

Grupo 2 = Peliculas de estudios independientes

## Trabajo a seguir

¿Estados Unidos predomina en la data porque una gran cantidad de productoras reconocidas se encuetran en el país?

Más de la mitad de los datos en el grupo 2 obtuvieron 0 ingresos ¿Esto se debe a que no se habían lazando las peliculas o es porque no tuvieron exito?

¿La cantidad de generos en una pelicula es inversamente proporcional a su exito?

¿El país donde se produce la pelicula afecta en la aceptación de la audiencia?
